【裁判字號】    97,撤緩,4
【裁判日期】    970131
【裁判案由】    撤銷緩刑
【裁判全文】
臺灣桃園地方法院刑事裁定               97年度撤緩字第4號
聲  請  人  臺灣桃園地方法院檢察署檢察官
受  刑  人  甲○○
上列聲請人因受刑人賭博案件，聲請就本院96年度桃簡字第1762
號簡易判決所為緩刑之宣告予以撤銷（96年度執字第14356 號、
96年度執聲字第1139號），本院裁定如下：
    主  文
聲請駁回。
    理  由
一、聲請意旨略稱：受刑人甲○○前因犯家庭暴力防治法案件，
    經本院於民國96年8 月31日以96年度桃簡字第1762號簡易判
    決判處拘役50日，緩刑2 年，於96年10月8 日確定在案。茲
    其於緩刑期前之96年7 月中旬起至96年7 月23日，因故意更
    犯賭博罪，再經本院於96年10月26日以96年度桃簡字第2657
    號簡易判決判處有期徒刑3 月確定。惟該受刑人於緩刑前，
    已犯家庭暴力防治法，而受得易科之拘役宣告確定，足認受
    刑人並未改過遷善，且無從認原緩刑之宣告得收其預期效果
    。綜上，本件受刑人顯非偶蹈法網或惡性輕微有所悔悟，自
    有執行刑罰之必要，是已合於刑法第75條之1 第1 項第1 款
    所定撤銷緩刑宣告之原因，爰依刑事訴訟法第476 條規定聲
    請撤銷緩刑宣告等語。
二、按就緩刑前故意犯他罪時之情形，如在緩刑期內受不得易科
    罰金之有期徒刑以上刑之宣告確定者，依刑法第75條第1 項
    第2 款規定，即應撤銷緩刑之宣告，法院固無裁量空間。惟
    按刑法第75條之1 規定：「受緩刑之宣告而有下列情形之一
    ，足認原宣告之緩刑難收其預期效果，而有執行刑罰之必要
    者，得撤銷其宣告：一、緩刑前因故意犯他罪，而在緩刑期
    內受得易科罰金之有期徒刑、拘役或罰金之宣告確定者。二
    、緩刑期內因故意犯他罪，而在緩刑期內受得易科罰金之有
    期徒刑、拘役或罰金之宣告確定者」。考其立法意旨略以：
    關於緩刑之撤銷，現行法第75條第1 項固已設有2 款應撤銷
    之原因；至得撤銷緩刑之原因，則僅於保安處分章內第93條
    第3 項與撤銷假釋合併加以規定，體例上不相連貫，實用上
    亦欠彈性，爰參酌德國及奧地利現行立法例增訂得撤銷緩刑
    之原因，其中現行關於緩刑前或緩刑期間故意犯他罪，而在
    緩刑期內受得易科罰金之有期徒刑之宣告者，列為應撤銷緩
    刑之事由，因認過於嚴苛，而排除第75條應撤銷緩刑之事由
    ，移列至得撤銷緩刑事由，俾使「法官依被告再犯情節，而
    裁量是否撤銷先前緩刑之宣告」；其次，如有前開事由，但
    判決宣告拘役、罰金時，可見行為人仍未見悔悟，有列為得
    撤銷緩刑之事由，以資彈性適用，爰於第1 項第1 款、第2
    款增訂之。且本條採用裁量撤銷主義，賦予法院撤銷與否之
    權限，特於第1 項規定實質要件為「足認原宣告之緩刑難收
    其預期效果，而有執行刑罰之必要」，供作審認之標準。亦
    即於上揭「得」撤銷緩刑之情形，法官應依職權本於合目的
    性之裁量，妥適審酌被告所犯前後數罪間，關於法益侵害之
    性質、再犯之原因、違反法規範之情節是否重大、被告主觀
    犯意所顯現之惡性及其反社會性等情，是否已使前案原為促
    使惡性輕微之被告或偶發犯、初犯改過自新而宣告之緩刑，
    已難收其預期之效果，而確有執行刑罰之必要，此與刑法第
    75條第1 項所定2 款要件有一具備，即毋庸再行審酌其他情
    狀，應逕予撤銷緩刑之情形不同，亦即，本件除該條項款所
    列「緩刑前因故意犯他罪，而在緩刑期內受得易科罰金之有
    期徒刑、拘役或罰金之宣告確定者」之事由外，尚需具備「
    足認原宣告之緩刑難收其預期效果，而有執行刑罰之必要者
    」之要件，方得撤銷，先予敘明。
三、經查：
  (一)受刑人甲○○前因違反家庭暴力防治法案件（下稱甲案），
    經本院以96年度桃簡字第1762號刑事簡易判決判處拘役50日
    ，緩刑2 年，於96年10月8 日判決確定。惟其於緩刑期前之
    96年7 月中旬起至同年月23日為警查獲前之期間內，故意犯
    意圖營利供給賭博場所罪（下稱乙案），再經本院於「甲案
    」緩刑期內之96年10月26日以96年度桃簡字第2657號刑事簡
    易判決判處有期徒刑3 月確定，此有上開2 案之判決書各1
    份在卷足憑，是本件受刑人係於緩刑期前故意犯他罪，而在
    緩刑期內受得易科罰金之有期徒刑、拘役或罰金之宣告之情
    形，堪以認定。
  (二)惟本件受刑人前受緩刑宣告之案件係違反家庭暴力防治法罪
    ，而該案業經受刑人與告訴人裴芳心於本院審理中達成和解
    ，此有和解書1 紙附卷可參，此經本院依職權調閱96年度桃
    簡字第1762號卷宗核閱屬實，是前案法院顯有考量受刑人與
    告訴人達成和解之誠意與犯後態度，而宣告緩刑以予其自新
    之機會；至受刑人於緩刑期前所犯後案則係賭博案件，罪名
    殊異，且後案經法院斟酌情節後，認其經營期間尚短、犯後
    坦承犯行之態度，亦僅宣告有期徒刑3 月，刑度非重，顯見
    受刑人應係偶發性地在前案緩刑期前犯提供賭博場所之罪，
    後案之犯罪情狀與惡意破壞社會秩序、犯後又飾詞卸責者實
    不相同，足認其犯罪惡性、反社會性尚屬輕微。況後案係在
    前案緩刑期間尚未啟始之前所為，衡情不能因此遽認其前案
    緩刑之宣告難收預期效果而有執行刑罰之必要，是檢察官執
    此聲請撤銷受刑人前案之緩刑，容有誤會，應予駁回。
四、爰依刑事訴訟法第220 條之規定，裁定如主文。
中    華    民    國    97    年    1     月    31    日
                  刑事第九庭  法  官  胡芷瑜
以上正本證明與原本無異。
如不服本裁定，應於裁定送達後5 日內向本院提出抗告狀。
                              書記官  張懿昀
中    華    民    國    97    年    1     月    31    日


司法院資訊處製作；財團法人民間司法改革基金會備份。
